【裁判字號】    92,婚,28
【裁判日期】    920411
【裁判案由】    
【裁判全文】
臺灣士林地方法院民事判決  九十二年度婚字第二八號
    原      告  王明雪
    訴訟代理人  陳麗玢律師
    被      告  甲○○
右當事人間請求離婚事件，本院判決如左：
    主      文
原告之訴駁回。
訴訟費用由原告負擔。
    事    實
甲、原告方面：
  一、聲明：(一)准原告與被告離婚；(二)訴訟費用由被告負擔。
  二、陳述：兩造於民國（下同）六十八年五月三日結婚，詎被告婚後即經常處於失
      業狀態，並染上吸毒及酗酒習慣，在外飲酒至深夜始返家，一返家即藉酒大聲
      辱罵吵鬧原告，不讓原告睡覺及予以拉扯毆打。自八十八年底起，其喝酒鬧事
      之情形愈加嚴重頻繁，且其半夜吵鬧不止，嚴重妨害鄰居安寧及原告人身安全
      ，原告不得已多次向派出所報案由員警前來處理。至八十九年一月三十日被告
      又喝酒歸來大吵大鬧並不斷毆打原告，原告害怕未及收拾衣物即連夜逃離住家
      ，導致原告精神上極大痛苦，原告受有不可忍受之痛苦，致不堪繼續同居，原
      告自得依民法第一千零五十二條第一項第三款訴請離婚。又被告自婚後從未給
      付原告生活費，自有惡意遺棄原告之主觀意思，亦有遺棄之行為，且在繼續狀
      態中，亦合於同條第一項第五款之事由。且兩造自八十九年一月三十日起分居
      迄今未共同生活，亦具有難以維持婚姻之重大事由，故得併依同條第二項規定
      訴請離婚。
  三、證據：提出戶籍謄本為證，並聲請訊問證人高慧兼。
乙、被告方面：
  一、聲明：如主文所示。
  二、陳述：否認原告主張之事實，原告曾為得以赴日定居，要求被告與其配合辦理
      假離婚以便其在日本與人辦理假結婚，被告不同意，原告即自八十九年無故離
      家赴日後未再返回與原告同居，故原告係擅自離家，為此，被告曾赴派出所備
      案協尋，但原告擅自前往註銷，原告顯未受有被告不堪同居之虐待，亦未遭被
      告遺棄。
丙、本院依職權查詢原告入出境記錄。
    理      由
一、兩造間婚姻關係現仍存續中，已據原告提出戶籍謄本為證。按當事人主張有利於
    己之事實者，就其事實有舉證之責任，但法律別有規定，或依其情形顯失公平者
    ，不在此限，民事訴訟法第二百七十七條定有明文。原告主張其遭受被告不堪同
    居之虐待及惡意遺棄等事實，為被告所否認，揆諸前揭規定，原告就此有利於己
    之事實，應負舉證之責，惟原告就其上開所述既無法舉證以實其說，其主張尚難
    憑信。次查，原告以兩造自八十九年間迄今分居多年，認具有難以維持婚姻之重
    大事由訴請離婚云云，然按，有前項以外之重大事由，難以維持婚姻者，夫妻之
    一方得請求離婚。但其事由應由夫妻之一方負責者，僅他方得請求離婚，乃民法
    第一千零五十二條第二項所明定，從而，婚姻縱具有該項所指之重大事由，倘該
    事由之造成係可歸責於有責之一方配偶所致，即該有責之一方配偶即無訴請與無
    責之他方配偶離婚，故夫妻之一方執此理由訴請離婚，除應證明該項重大事由存
    在之事實外，併應證明此一事實之造成係應由他方負責之事由所致。本件兩造自
    八十九年迄今分居乙節，固為兩造所不爭，但原告自八十九年間起，在國外住居
    之時間多於在台居住時間，此有其入出境查詢表在卷足憑（卷第三十四頁），而
    兩造就渠等自八十九年分居迄今之事實，究係原告遭被告虐待及惡意遺棄所致，
    抑或原告擅行離家所致既有所爭執，該等事實復未見原告舉證證明，其主張難以
    遽信。從而，本件原告之訴為無理由，應予駁回。
二、據上論結，原告之訴為無理由，依民事訴訟法第七十八條，判決如主文。
中      華      民      國    九十二    年      四      月     十一     日
                                    臺灣士林地方法院家事法庭
~B法      官  邱璿如
右為正本係照原本作成。
如對本判決上訴應於判決送達後廿日內向本院提出上訴狀。
中      華      民      國    九十二    年      四      月     十一     日
~B法院書記官  張雪莉


司法院資訊處製作；財團法人民間司法改革基金會備份。
